臺灣臺北地方法院小額民事判決
111年度北小字第180號
原      告  泰安產物保險股份有限公司

法定代理人  李松季
訴訟代理人  李挺維
            張皓甯
被      告  劉思吟
訴訟代理人  溫凱欣
上列當事人間請求侵權行為損害賠償事件，本院於民國111年3月
7日言詞辯論終結，判決如下：
    主　　　文
原告之訴駁回。
訴訟費用新臺幣1,000元由原告負擔。
    理由要領
一、原告主張被告於民國109年4月7日8時26分許，駕駛車牌號碼
    000-000號普通重型機車，行經臺北市建國北路3段與建國北
    路3段151巷口，因未保持行車安全距離之疏失，與原告承保
    、訴外人金綺蕾駕駛之車牌號碼0000-00號自小客車（下稱
    系爭車輛）發生碰撞，致系爭車輛受損。經送廠修復，支出
    必要修復費用新臺幣（下同）60,405元，其中工資15,076元
    、零件45,329元，原告已依約賠付被保險人，並依保險法第
    53條第1項規定取得代位求償權等情，固據其提出道路交通
    事故當事人登記聯單、現場圖、車損照片等件影本為證（卷
    第15-19頁、第25-31頁），然為被告所否認，並辯稱本件初
    步分析研判表無法分析肇責，不能證明被告有疏失等語。經
    查：
(一)按因故意或過失，不法侵害他人之權利者，負損害賠償責任
    ，民法第184條第1項前段定有明文。次按當事人主張有利於
    己之事實者，就其事實有舉證之責任，但法律別有規定，或
    依其情形顯失公平者，不在此限，民事訴訟法第277條定有
    明文。民事訴訟如係由原告主張權利者，應先由原告負舉證
    之責，若原告先不能舉證，以證實自己主張之事實為真實，
    則被告就其抗辯事實即令不能舉證，或其所舉證據尚有疵累
    ，亦應駁回原告之請求（最高法院106年度台上字第298號、
    105年度台上字第2317號判決意旨參照）。
(二)本件原告主張本件事故係因被告未保持行車安全距離而肇事
    云云，惟經向臺北市政府警察局交通警察大隊調閱本件道路
    交通事故調查報告等資料（卷第41-57頁），依道路交通事
    故現場圖記載，A車即系爭車輛由建國北路3段151巷東往西
    行駛，其左後車門與B車（即被告車輛）由建國北路3段151
    巷西往東行駛左側車身發生碰撞，A、B車駕駛事後報案而未
    定位，可知本件事故後，因雙方車輛已移位，自難判定雙方
    肇事前、後相關位置及行車動向。復參以A車駕駛金綺蕾於
    警詢時陳稱：我駕駛系爭車輛由建國北路3段151巷東往西行
    駛，要直行往松江路方向，沒有跨越雙黃線行駛，是聽到碰
    撞聲才停下來，有搖下車窗，叫住普重機BFY955駕駛，對方
    有轉頭比手勢先行離開，是對方的左側車身來撞及我車左後
    車門等語（卷第47頁），及被告於警詢時陳稱我駕駛普重機
    BFY955由建國北路3段151巷西往東直行，突然自小客車3522
    -ZR從我左側跨越雙黃線過來，當時狀況無法閃避，結果我
    車左側車身與自小客左側車身碰撞，我因為趕著上班，所以
    在下班後至建國所報案等語（卷第49頁），是雙方就係何人
    超越雙黃線一情各執一詞，且無監視器畫面或目擊證人可為
    釐清，故不予分析研判肇因等情，有道路交通事故現場圖、
    調查紀錄表、初步分析研判表、車損照片可稽。是依原告所
    舉證據資料及上開調取之肇資資料，不足證明被告就本件事
    故有未保持行車安全距離而肇事之疏失，自無從為有利於原
    告之認定。
(三)從而，原告主張依侵權行為之法律關係及保險法第53條第1
    項規定請求被告給付60,405元及法定遲延利息，為無理由，
    應予駁回。
二、本件事證已臻明確，兩造其餘攻擊防禦方法，於本判決結果
    不生影響，爰不一一論述，併此敘明。
三、訴訟費用負擔之依據：民事訴訟法第78條。本件訴訟費用額
    ，依後附計算書確定如主文所示金額。
中　　華　　民　　國　　111 　年　　3 　　月　　21　　日
　　　　　　　　　臺灣臺北地方法院臺北簡易庭
　　　　　　　　　　　　　　　法　官　蔡玉雪
以上正本證明與原本無異。
如不服本判決，須以違背法令為理由，於判決送達後20日內向本
庭提出上訴狀（應按他造當事人之人數附繕本）；如委任律師提
起上訴者，應一併繳納上訴審裁判費。
中　　華　　民　　國　　111 　年　　3 　　月　　21　　日
　　　　　　　　　　　　　　　書記官　陳黎諭
計   算   書：
項　　　　目　　　　　　金額（新臺幣）　　備　　註
第一審裁判費　　　　　　1,000元
合　　　　計　　　　　　1,000元
附錄：
一、民事訴訟法第436條之24第2項：
　　對於小額程序之第一審裁判上訴或抗告，非以其違背法令為
    理由，不得為之。
二、民事訴訟法第436條之25：
　　上訴狀內應記載上訴理由，表明下列各款事項：
    ㈠原判決所違背之法令及其具體內容。
    ㈡依訴訟資料可認為原判決有違背法令之具體事實。